【裁判字號】    98,台上,7404
【裁判日期】    981210
【裁判案由】    違反毒品危害防制條例
【裁判全文】
最高法院刑事判決            九十八年度台上字第七四０四號
上  訴  人  甲○○
選任辯護人  郁旭華律師
上  訴  人  乙○○
選任辯護人  葉繼學律師
上列上訴人等因違反毒品危害防制條例案件，不服台灣高等法院
台南分院中華民國九十八年九月三日第二審判決（九十八年度上
訴字第七０三號，起訴案號：台灣台南地方法院檢察署九十六年
度偵字第九五七四、一０三四五號，追加起訴案號：九十七年度
偵字第一一五二五、一二六六三、一三四三二號），提起上訴，
本院判決如下：
    主  文
上訴駁回。
    理  由
一、甲○○販賣第二級毒品予岳永山三罪、乙○○共同販賣第一
    級毒品予吳誠讚及共同販賣第二級毒品予周帛江部分
按刑事訴訟法第三百七十七條規定，上訴於第三審法院，非以判
決違背法令為理由，不得為之。是提起第三審上訴，應以原判決
違背法令為理由，係屬法定要件。如果上訴理由書狀並未依據卷
內訴訟資料，具體指摘原判決不適用何種法則或如何適用不當，
或所指摘原判決違法情事，顯與法律規定得為第三審上訴理由之
違法情形，不相適合時，均應認其上訴為違背法律上之程式，予
以駁回。本件原判決綜合全部卷證資料，認上訴人甲○○有其事
實欄三所載販賣第二級毒品安非他命予岳永山，共三次之犯行，
上訴人乙○○有其事實欄四所載與蘇國進共同販賣第一級毒品予
吳誠讚、事實欄五所載與綽號「阿伯」之成年人共同販賣第二級
毒品予周帛江之犯行，已詳所憑之證據與認定之理由。就甲○
○辯稱：伊販賣安非他命予岳永山之時間應在民國九十五年六月
以前，且祇賣二次等語，乙○○辯稱：伊與吳誠讚是合資向蘇國
進購買第一級毒品海洛因，並非販賣，亦不認識周帛江，無販賣
安非他命給周帛江云云，認均不足採信，於理由內予以指駁、說
明甚詳。因而維持第一審論處甲○○販賣第二級毒品予岳永山（
均累犯）三罪刑（均處有期徒刑），論處乙○○共同販賣第一級
毒品、及共同販賣第二級毒品罪刑之判決（均處有期徒刑），駁
回甲○○、乙○○此部分在第二審之上訴。從形式上觀察，並無
足以影響判決結果之違法情形存在。甲○○上訴意旨略以：甲○
○於九十五年八月三日因案被羈押，不可能於同年八月間賣安非
他命，原判決竟謂甲○○於「九十五年七、八月間」販賣安非他
命三次給岳永山，而事實欄又記載係九十五年七月間販賣，有認
定事實不憑證據及判決理由矛盾之違法；關於岳永山究於何時向
甲○○買安非他命？買二次或三次？其證言前後不相一致，攸關
適用舊刑法之連續犯或新刑法之一罪一罰等法律適用，原判決就
此未適用罪疑唯輕之刑事法原則，有不適用法則及理由矛盾之違
失；甲○○抗辯卷內通訊監察譯文並無甲○○與岳永山間之通聯
對話，檢察官所舉通訊監察譯文不足為販賣安非他命予岳永山之
補強證據，原判決恝置不論，亦屬理由不備云云。乙○○上訴意
旨略稱：乙○○於第一審主張吳誠讚、周帛江之警詢陳述無證據
能力，原判決仍引為判斷之依據，有不適用法則之違法云云。惟
犯罪事實之認定，證據之取捨及其證明力如何，乃事實審法院自
由判斷之職權，如其取捨不違背經驗法則與論理法則，即不得指
為違法，而據為上訴第三審之理由。原判決認定甲○○於九十五
年七月間販賣安非他命予岳永山共三次，已說明本於調查所得心
證，分別定其取捨而為事實判斷之理由。所為論斷，核無違背客
觀存在之經驗法則與論理法則，自屬原審採證、認事之適法職權
行使，不容任意指為違法。又原判決之事實欄係記載甲○○於「
附表三」所示時、地，販賣安非他命予岳永山，而附表三所載販
賣時間為九十五年七月間，則原判決理由乙之二之(二)載曰「故被
告甲○○於九十五年七、八月間，共出賣安非他命三次給岳永山
……」之「八月」一語，顯係文字上之誤植，得由原審以裁定更
正，不得執為原判決違法之論據。再原判決並未以通訊監察譯文
，作為甲○○論罪之依據，其上訴意旨顯非依據卷內訴訟資料指
摘。第二審係事實覆審，依卷內筆錄所載，吳誠讚、周帛江警詢
陳述之證據能力，乙○○及其選任辯護人於原審已變更意思，表
示無意見，原判決因而說明依刑事訴訟法第一百五十九條之五規
定，如何具有證據能力之理由，採為論罪之依據，即無違法。況
吳誠讚、周帛江於審判中所為證言，與其警詢陳述亦大致相同，
縱除去警詢陳述，本件仍應為同一認定，於判決本旨不生影響，
自不得據為上訴第三審之理由。上訴人二人其餘上訴意旨，就屬
原審採證、認事職權之適法行使及原判決已說明事項，徒憑己見
，任意指摘為違法，且仍為單純事實之爭執，均非適法之第三審
上訴理由。應認其二人此部分上訴違背法律上之程式，予以駁回
。
二、甲○○連續販賣第一級毒品予陳嘉南等三人、共同連續販賣
    第二級毒品予陳嘉南等五人，及乙○○共同連續販賣第二級
    毒品予陳嘉南等四人部分
查第三審上訴書狀，應述上訴之理由，其未述者，得於提起
上訴後十日內補提理由書於原審法院，已逾上述期間，而於第三
審法院未判決前仍未提出上訴理由書狀者，第三審法院應以判決
駁回之，刑事訴訟法第三百八十二條第一項、第三百九十五條後
段規定甚明。甲○○連續販賣第一級毒品（即原判決事實欄一，
販賣海洛因予陳嘉南、陳三吉、江俊哲）、共同連續販賣第二級
毒品（即原判決事實欄二，販賣安非他命予陳嘉南、郭文璋、卓
雁君、卓志強、呂德政），及乙○○共同連續販賣第二級毒品（
即原判決事實欄二，販賣安非他命予陳嘉南、郭文璋、卓雁君、
卓志強）部分，上訴人二人不服原審判決，於九十八年九月十八
日、同年九月十六日分別提起上訴，並未述理由，迄今逾期已
久，於本院未判決前仍未提出，依上開規定，其二人此部分之上
訴自非合法，應予駁回。
據上論結，應依刑事訴訟法第三百九十五條，判決如主文。
中    華    民    國  九十八  年   十二   月    十    日
                      最高法院刑事第十三庭
                          審判長法官  賴  忠  星
                                法官  呂  丹  玉
                                法官  吳      燦
                                法官  施  俊  堯
                                法官  蔡  名  曜
      本件正本證明與原本無異
                                      書  記  官
中    華    民    國  九十八  年   十二   月   十四   日
                                                      V


司法院資訊處製作；財團法人民間司法改革基金會備份。
